pt-PT: Artes e lazer > Passatempos e artes criativas > Instrumentos musicais > Percussão > Percussão acústica > Baterias acústicas > Bongos: Bongos tradicionais
bg-BG: Изкуства и развлечения > Хобита и творчески изкуства > Музикални инструменти > Перкусии > Ръчни перкусии > Ръчни барабани > Бонгоси: Традиционни бонгоси
ko: 아트/엔터테인먼트 > 취미/예술 > 악기 > 퍼커션 > 손 타악기 > 핸드 드럼 > 봉고: 전통 봉고
it: Arte e svago > Hobby e arti creative > Strumenti musicali > A percussione > Percussioni a mano > Tamburi manuali > Bonghi: Bongo tradizionali
fr: Arts et loisirs > Loisirs et arts créatifs > Instruments de musique > Percussions > Percussions à main > Tambours à main > Bongos: Bongos traditionnels
es: Arte y ocio > Hobbies y artes creativas > Instrumentos musicales > Instrumentos de percusión > Percusión de mano > Tambores de mano > Bongos: Bongos tradicionales
fi: Taide ja viihde > Harrastukset ja taiteet > Soittimet > Perkussiot > Käsiperkussiot > Käsirummut > Bongorummut: Perinteiset bongorummut
hu: Művészet és szórakoztatás > Hobbik és kreatív művészet > Hangszerek > Ütőhangszerek > Kézi ütőhangszerek > Kézi dobok > Bongók: Hagyományos bongók
pt-BR: Artes e entretenimento > Hobbies e artes > Instrumentos musicais > Percussão > Instrumentos de percussão de mão > Tambores de mão > Bongôs: Bongôs tradicionais
el: Τέχνες & Ψυχαγωγία > Χόμπι & Δημιουργικές Τέχνες > Μουσικά όργανα > Κρουστά όργανα > Κρουστά χειρός > Τύμπανα χειρός > Bongos (Μπόνγκος): Παραδοσιακά Bongos
cs: Umění a zábava > Hobby, hudba a výtvarné umění > Hudební nástroje > Bicí nástroje > Ruční perkuse > Ruční bubínky > Bonga: Tradiční bonga
sv: Konst och underhållning > Hobby och skapande > Musikinstrument > Slagverk > Handhållna slaginstrument > Handtrummor > Bongos: Traditionella bongos
zh-TW: 藝術/娛樂 > 嗜好和創作藝術 > 樂器 > 打擊樂器 > 手擊樂器 > 手擊鼓 > 邦哥鼓: 傳統邦哥鼓
vi: Nghệ thuật và giải trí > Sở thích và nghệ thuật sáng tạo > Nhạc cụ > Bộ gõ > Bộ nhạc gõ đánh tay > Trống đánh tay > Trống bongo: Trống bongo truyền thống
nl: Kunst en entertainment > Hobby's en creatieve vaardigheden > Muziekinstrumenten > Percussie > Handpercussie-instrumenten > Handtrommels > Bongo's: Traditionele bongo's
de: Kunst & Unterhaltung > Hobby & Kunst > Musikinstrumente > Schlagbohren > Handperkussionsinstrumente > Handtrommeln > Bongos: Traditionelle Bongos
en: Arts & Entertainment > Hobbies & Creative Arts > Musical Instruments > Percussion > Hand Percussion > Hand Drums > Bongos: Traditional Bongos
lt-LT: Menai ir pramogos > Hobiai ir menai > Muzikos instrumentai > Mušamieji > Rankiniai mušamieji instrumentai > Rankiniai būgnai > Bongai: Tradiciniai bongai
nb: Kunst og underholdning > Hobby og kreativitet > Musikkinstrumenter > Perkusjon > Håndperkusjon > Håndtrommer > Bongotrommer: Tradisjonelle bongotrommer
tr: Sanat ve Eğlence > Hobiler ve Sanatsal Çalışmalar > Müzik Aletleri > Perküsyon > El Perküsyonu > El Davulları > Bongolar: Geleneksel Bongolar
sl-SI: Kultura in zabava > Hobiji in ustvarjalne umetnosti > Glasbila > Tolkala > Ročna tolkala > Ročni bobni > Bongi: Tradicionalni bongi
pl: Sztuka i rozrywka > Hobby i sztuki piękne > Instrumenty muzyczne > Perkusja > Ręczne instrumenty perkusyjne > Bębny ręczne > Bongosy: Tradycyjne bongosy
ja: 芸術・エンターテイメント > 趣味・コレクション > 楽器 > パーカッション > ハンドパーカッション > ハンドドラム > ボンゴ: 伝統的なボンゴ
ro-RO: Artă și divertisment > Hobby-uri și artă > Instrumente muzicale > Percuție > Percuție manuală > Tobe de mână > Bongo: Bongo tradițional
hr-HR: Umjetnost i zabava > Hobiji i kreativne umjetnosti > Glazbala > Udaraljke > Ručne udaraljke > Ručni bubnjevi > Bongosi: Tradicionalni bongosi
da: Kunst og underholdning > Hobby og håndarbejde > Musikinstrumenter > Perkussion > Håndpercussion > Håndtrommer > Bongotrommer: Traditionelle bongotrommer
th: ศิลปะและความบันเทิง > งานอดิเรกและศิลปะสร้างสรรค์ > เครื่องดนตรี > การเจาะแบบกระแทก > เครื่องเคาะจังหวะด้วยมือ > กลองมือ > บองโก: บองโกแบบดั้งเดิม
sk-SK: Umenie a zábava > Záľuby a tvorivé dielne > Hudobné nástroje > Perkusie > Ručné perkusie > Ručné bubny > Bongo: Tradičné bongo
ru: Искусство и развлечения > Хобби и творчество > Музыкальные инструменты > Ударные инструменты > Ручная перкуссия > Ручные барабаны > Бонго: Традиционные бонго
zh-CN: 艺术与娱乐 > 爱好/艺术创作 > 乐器 > 打击乐器 > 手动打击乐器 > 手鼓 > 小手鼓: 传统小手鼓